# 请教间接收购少数股东股权的处理（同时达到非同一控制下企业合并）

提问人：chenyiwei 时间：2010-12-10 22:51:12
从你提供的报表看，C公司就是一个壳公司，其唯一资产就是对B的股权投资，并不构成“业务”。所以A收购C的 80 ％股权的交易不是企业合并，其实质就是取得一项资产。在合并报表层面，应当按照收购少数股权的原则处理，不产生商誉。 如果C除了对B的股权投资以外，还拥有其他构成业务的资产和负债的，则应当把C的购买价款按照一定的比例分解到这两部分，分别按照购买少数股权和非同一控制下企业合并的原则处理。

回答人：chenyiwei
从你提供的报表看，C公司就是一个壳公司，其唯一资产就是对B的股权投资，并不构成“业务”。所以A收购C的 80 ％股权的交易不是企业合并，其实质就是取得一项资产。在合并报表层面，应当按照收购少数股权的原则处理，不产生商誉。 如果C除了对B的股权投资以外，还拥有其他构成业务的资产和负债的，则应当把C的购买价款按照一定的比例分解到这两部分，分别按照购买少数股权和非同一控制下企业合并的原则处理。

提问人：jie8848 时间：2013-12-06 09:15:45
陈老师，有没有哪家上市公司有这么操作过的 ？

回答人：chenyiwei
按照会计准则的原理可以得出这样的结论。